### Ingénieur en robotique, intelligence artificielle et gestion de projets innovants

# Recherche d'un CDI Lié au domaine de l'ingénierie robotique



Danny SAUVAL +33 7 81 25 52 00 sauvaldanny@gmail.com 19 Résidence du Parc 91300 Massy

# À PROPOS DE MOI

J'envisage une carrière dédiée au développement de nouvelles technologies. C'est pourquoi je me forme continuellement en informatique, électronique et mécanique.

Je suis curieux, déterminé et prêt à m'investir dans tout type d'expérience qui m'aidera à développer mes compétences en lien avec mon projet professionnel : concevoir des prothèses robotisées.

# COMPÉTENCES INFORMATIQUES

MS Office et LaTeX
Linux, Windows, macOS
Arduino, Raspberry
Ros (Kinetic)
LIDAR, SLAM, Navigation
Unity
OpenCV
C/C++/C#/Python
Matlab
CAO (Solidworks)

### **LOISIRS**

Musique (Piano, Guitare), Voyage, Projet robotique, Bricolage, Mécanique automobile, Lecture, Natation, Musculation, Travail du bois.

#### **FORMATIONS**

Master en génie de la production automatisée

Depuis 2018

École de Technologie Supérieure, (Montréal, Québec)

Machine learning, interaction humain-machine, systèmes biométriques, gestion de projets innovants, mise en place d'un processus de veille.

Diplôme d'ingénieur en Robotique

Depuis 2016

Polytech Sorbonne, (Paris, France)

Mathématiques, programmation, informatique, vision par ordinateur, traitement d'image, mécanique, électronique, traitement du signal, CAO.

Classe préparatoire scientifique

2014-2016

Polytech Sorbonne, (Paris, France)

Mathématiques, mécanique, informatique, physique et chimie.

### **EXPÉRIENCES PROFESSIONNELLES**

Ingénieur robotique stagiaire

Octobre 2019 - Avril 2020

Neom (Vinci Construction), (Montsoult, France)

Simulation puis intégration d'une base mobile holonome à l'aide d'un algorithme de SLAM associé à 2 LIDARs. Fusion de capteur odométrie et IMU.

Intervenant lors d'une colloque sur les hautes technologies 13 juin 2019

Colloque FRQNT-REPARTI, (Montréal, Québec)

Démonstrations interactives de projets haptiques devant des chercheurs et étudiants.

Chargé de travaux pratiques

Mai - Août 2019

École de Technologie Supérieure, (Montréal, Québec)

Encadrement et suivi de 74 étudiants en licence d'informatique. Rédaction du système de notation et évaluation des élèves.

Laborantin dans le domaine de l'haptique

Nov. 2018 - Juin 2019

École de Technologie Supérieure, (Montréal, Québec)

Interface utilisateur sur Unity, protocole de communication entre 3 appareils (Caméra infrarouge LeapMotion, matrice d'ultrasons UltraHaptics, bracelet haptique Basslet). Objectif : Transformer un signal numérique en sensation physique.

#### Stagiaire en ingénierie informatique

2018

daisy, (Yôga, Tokyo, Japon)

Création d'un algorithme afin de scanner un visage en 3D. Matériel : Kinect v1, mise à jour vers la Intel RealSense D415. Triangulation de nuages de points en 3D. Traitement des données via Unity.

Chef de projet

Sept. 2017 - Juin 2018

Polytech Sorbonne, (Paris, France)

Rédaction du cahier des charges. Programmation d'un système de déplacement autonome pour un robot avec une caméra 3D. Étude de la cinématique du système. Analyse et traitement des nuages de points.

Vice-président de InVivo (association musicale)

Sept. 2016 - Juin 2017

Polytech Sorbonne, (Paris, France)

Organisation de karaokés et concerts. Cours de Musique Assistée par Ordinateur. Gestion d'une chorale. Gestion d'outils de communication.

### **COMPÉTENCES**

- Langues : Français, Anglais (TOEIC : 935), Notions de japonais et d'espagnol.
- Responsable, bonnes compétences en communication : démonstrations lors de colloques et conférences. Chargé de travaux pratiques à l'École de Technologie Supérieure de Montréal.
- Bonne capacité à gérer une équipe. Organisé et bonne gestion de projet. Créatif, déterminé, travailleur, autonome.